臺灣屏東地方法院民事裁定　　　　　　　100年度家抗字第8號
抗　告　人　董荔枝
相　對　人　董群麃
上列抗告人聲請處分受監護宣告人財產事件，對於民國100 年5
月30日本院100 年度家聲字第106 號第一審裁定提起抗告，本院
裁定如下：
    主  文
原裁定廢棄。
受監護宣告人董群麃所有坐落屏東縣車城鄉○○段六九六地號土
地（面積二五○○平方公尺、權利範圍二五○○分之一○○○）
、屏東縣車城鄉○○○段二一八之五八地號土地（面積一四六平
方公尺、權利範圍二分之一）及其上建物門牌號碼為屏東縣車城
鄉○○村○○路一八九號之房屋（權利範圍二分之一），准由抗
告人予以處分。
抗告及聲請程序費用共新臺幣貳仟元由受監護宣告人董群麃之財
產負擔。
    理  由
一、本件抗告意旨略以：抗告人董荔枝之胞弟董群麃業經本院以
    99年度監宣字第36號民事裁定宣告為受監護宣告人，並由其
    擔任監護人，另指定受監護宣告人董群麃之胞弟董群永為會
    同開具財產清冊之人。惟因受監護宣告人董群麃目前於永康
    護理之家療養中，其看護、醫療及日常生活衣食均所費不貲
    ，為使相對人之養護、醫療及生活所需無虞，提供其生命及
    生活上之最佳利益，爰聲請處分董群麃名下坐落於屏東縣車
    城鄉○○段696 地號土地、屏東縣車城鄉○○○段218 之58
    地號土地及其上建物。抗告人前已依法會同董群永開具董群
    麃之財產清冊，並提出全國財產稅總歸戶財產查詢清單、屏
    東縣政府稅務局98年度綜合所得稅各類所得資料清單、土地
    謄本等件為證，原審詎以抗告人未依法陳報財產清冊而駁回
    聲請，顯與卷附資料不符，為此提起抗告，請求廢棄原裁定
    等語。
二、按監護開始時，監護人對於受監護人之財產，應依規定會同
    遺囑指定、當地直轄市、縣（市）政府指派或法院指定之人
    ，於二個月內開具財產清冊，並陳報法院；而於前開財產清
    冊開具完成並陳報法院前，監護人對於受監護人之財產，僅
    得為管理上必要之行為，民法第1099條第1 項及第1099條之
    1 規定甚明。又按監護人對於受監護人之財產，非為受監護
    人之利益，不得使用、代為或同意處分。監護人為下列行為
    ，非經法院許可，不生效力：一、代理受監護人購置或處分
    不動產，民法第1101條第1 項、第2 項第1 款分別定有明文
    。
三、經查：
  (一)本件相對人董群麃業經本院以99年度監宣字第36號民事裁定
    宣告為受監護宣告人，並由抗告人擔任監護人，另指定受監
    護宣告人董群麃之胞弟董群永為會同開具財產清冊之人，有
    抗告人提出之本院99年度監宣字第36號民事裁定暨其確定證
    明書影本各1 份為證，堪信屬實。
  (二)又抗告人主張其已依法會同董群永開具董群麃之財產清冊，
    並提出全國財產稅總歸戶財產查詢清單、屏東縣政府稅務局
    98年度綜合所得稅各類所得資料清單、土地謄本等件為證，
    經本院調閱99年度監宣字第36號、100 年度家聲字第106 號
    卷宗核閱無誤，是抗告人之主張堪信為真實。原審以抗告人
    未依法提出財產清冊，亦未陳報財產清冊為由，裁定駁回抗
    告人之聲請，容有未洽，抗告意旨指謫原裁定不當，求予廢
    棄，為有理由，應由本院將原裁定廢棄，並准許抗告人之聲
    請，而諭知如主文第1 、2 項所示。
四、據上論結，本件抗告為有理由，依非訟事件法第24條第1 項
    、第46條，民事訴訟法第492 條、第95條、第87條第2 項，
    裁定如主文。
中    華    民    國   100    年    7     月    6     日
                    家事庭  審判長法  官  廖文忠
                                  法  官  趙家光
                                  法  官  張以岳
以上正本係照原本作成。
本裁定除以適用法規顯有錯誤為理由外，不得再抗告。如提起再
抗告，應於收受送達後10日內委任律師為代理人向本院提出再抗
告狀，同時表明再抗告理由並繳納再抗告費新臺幣1,000元。
中    華    民    國   100    年    7     月    7     日
                                  書記官  胡世瑩